# 关于业务合并

提问人：yanggh770915 时间：2020-05-21 17:19:00
请教陈版主：
A公司打算收购同一控制下B公司的一块“业务”，包括经营性应收应付款、存货等，但厂房和土地因权利瑕疵而不收购，A公司收购之后经营该项“业务”必须要有厂房。当然A公司也可以收购经营性资产后重新建设厂房。
问题是：
该项收购是否构成“业务合并”？
准则比较抽象，可否针对这个背景信息进行判断？如果还需要其他信息来辅助判断，我再补充。谢谢陈版主！

回答人：chenyiwei
就这个交易而言，如果收购范围包含相关机器设备、人员，并将相关的业务合同、客户关系等纳入收购范围（是否收购存货、往来款项等，对是否构成业务无实质影响），则即使不收购房屋和土地，一般也不影响构成业务的判断。这是因为房屋和土地在本案例中并非具有不可替代性，相关机器设备、人员、客户业务关系才是核心资源，这些核心资源本身具备投入、加工处理过程和产出能力，因此已经具备了构成业务的条件。